【裁判字號】    90,訴,675
【裁判日期】    900827
【裁判案由】    毒品危害防制條例
【裁判全文】
臺灣臺南地方法院刑事判決                            九十年度訴字第六七五號
    公  訴  人  臺灣台南地方法院檢察署檢察官
    被      告  甲○○
右列被告因違反毒品危害防制條例案件，經檢察官提起公訴（九十年度毒偵字第一一
五三號）及同署移送併辦（九十年度毒偵字第一三二六、一四二○號），本院判決如
左：
    主  文
甲○○連續施用第一級毒品，累犯，處有期徒刑玖月。
扣案之注射針筒壹支及裝用毒品塑膠袋壹只，均沒收。
    事  實
一、甲○○前於民國八十二年間，因違反肅清煙毒條例案件，經本院於八十二年九月
    二十日判處有期徒刑三年六月確定，送監執行後，於八十四年七月四日假釋出獄
    ，至八十六年七月八日縮刑假釋期滿，以已執行論。甲○○於八十八年間，因施
    用第一級毒品海洛因案件，經本院以八十八年毒聲字第八五七號裁定送勒戒處所
    執行觀察、勒戒後，認無繼續施用毒品傾向，於八十八年五月三十一日，由台灣
    台南地方法院檢察署檢察官以八十八年度偵字第一六八四號為不起訴處分經確定
    後，復因施用第一級毒品海洛因案件，經本院以八十九年度毒聲字第一四五七號
    裁定送勒戒處所執行觀察、勒戒後，認有繼續施用毒品之傾向，復經本院於八十
    九年六月七日以八十九年度毒聲字第一七二○裁定，令入戒治處所施以強制戒治
    一年，並由本院於同年七月三十一日以八十九年度訴字第八二八號刑事判決，判
    處有期徒刑一年二月確定，嗣其經戒治期滿三月，戒治期間成績評定為合格，由
    本院於同年十月二十日以八十九年度毒聲字三○一一號裁定停止戒治，所餘戒治
    期間付保護管束。詎甲○○仍不知悔改，明知海洛因係毒品危害防制條例所明定
    之第一級毒品，不得持有及施用，竟於停止強制戒治付保護管期間，另基於施用
    第一級毒品海洛因之概括犯意，自八十九年十二月二十三日之不詳時間起至九十
    年六月七日上午十一時許止，連續在其位於台南市○○路六三四巷十七號住處內
    ，將第一級毒品海洛因稀釋後以注射之方式，先後施用第一級毒品海洛因多次。
    嗣甲○○分別於八十九年十二月二十六日二十時許、九十年四月二十七日十四時
    許，先後主動至警局接受採集尿液檢體送驗、為警在台南縣仁德鄉仁愛村仁愛一
    六七號查獲，並對其採集尿液檢體送驗結果，均呈嗎啡陽性反應，復於同年六月
    七日上午十一時許，經警在台南市○○路六三四巷口攔檢查獲，並自其褲袋內起
    出注射針筒一支及裝用毒品塑膠袋一只，而查悉上情。
二、案經台南市警察局第五分局報請台灣台南地方法院檢察署檢察官偵查起訴暨台南
    市警察局報請台灣台南地方法院檢察署檢察官移送本院併案審理。
    理  由
一、訊據被告甲○○對於右揭時地連續施用第一級毒品海洛因多次之事實坦承不諱，
    且其先後於上開時地，由員警所採集之尿液檢體，經分別送台灣檢驗科技股份有
    限公司（下稱台灣科技公司）及台南市衛生局檢驗結果，均呈嗎啡陽性反應（按
    海洛因係由嗎啡經化學合成而製得，經注射進入人體後，因代謝分解成嗎啡，因
    此施打海洛因後，由尿液中檢驗結果仍為嗎啡反應），有台灣科技公司九十年一
    月十八日出具之濫用藥物尿液檢驗報告（見台南市警察第五分局警卷第三頁）及
    台南市衛生局九十年五月三日、六月十九日（）南市衛驗字第九○○二七一、
    九○○三九○號檢驗成績書（見台南市警察局警卷第五頁、本院審理卷）各一紙
    在卷可稽，被告自白與事實相符，自堪採信。又被告前因施用第一級毒品海洛因
    案件，經本院以八十八年毒聲字第八五七號裁定送勒戒處所執行觀察、勒戒後，
    認無繼續施用毒品之傾向，由台灣台南地方法院檢察署檢察官以八十八年度偵字
    第一六八四號為不起訴處分並經確定在案，有該裁定書及不起訴處分書（見九十
    年度毒偵字第一一五三號偵查卷第九頁）各一件在卷可參，其復因施用第一級毒
    品海洛因案件，經本院以八十九年度毒聲字第一四五七號裁定送勒戒處所執行觀
    察、勒戒後，認有繼續施用毒品之傾向，經本院以八十九年度毒聲字第一七二○
    裁定，令入戒治處所施以強制戒治一年，並由本院以八十九年度訴字第八二八號
    刑事判決，判處有期徒刑一年二月確定，嗣其經戒治期滿三月，戒治期間成績評
    定為合格，由本院另以八十九年度毒聲字三○一一號裁定停止戒治，所餘戒治期
    間付保護管束等情，亦有該裁定書三件、判決書一件（見九十年度毒偵字第一一
    五三號偵查卷第十頁）附卷可稽。本案事證明確，被告犯行洵堪認定，自應依法
    論科。
二、查海洛因依其成癮性、濫用性及對社會危害性之程度，已為毒品危害防制條例第
    二條第二項第一款列為第一級毒品。核被告所為，係犯毒品危害防制條例第十條
    第一項施用第一級毒品罪。被告施用時非法持有第一級毒品海洛因之低度行為，
    已分別為其施用之高度行為所吸收，均不另論罪。其先後多次施用第一級毒品海
    洛因之犯行，時間緊接，方法相同，觸犯犯罪構成要件相同之罪名，顯係基於概
    括犯意反覆實施，為連續犯，應依刑法第五十六條連續犯之規定論以一罪，並依
    法加重其刑。又被告有如事實欄所述之前案科刑及執行紀錄，有卷附臺灣高等法
    院被告全國前案紀錄表可按，其受有期徒刑之執行完畢，五年以內再犯有期徒刑
    以上之罪，為累犯，應依刑法累犯之規定，加重其刑，並依刑法第七十條之規定
    ，遞加重其刑。另被告自八十九年十二月二十六日起至九十年六月七日上午十一
    時許止，連續施用第一級毒品海洛因之犯罪事實，與檢察官起訴之犯罪事實部分
    具有連續犯之關係，業如前述，且經檢察官移送併辦（九十年度毒偵字第一三二
    六、一四二○號），本院自應一併加以審理，附此敘明。爰審酌海洛因戕害身心
    ，而被告前因施用毒品經送觀察、勒戒、強制戒治處分後，猶不思戒絕革除惡習
    ，再為本件犯罪，顯未因前所受刑罰及觀察勒戒、強制戒治等治療處分而記取教
    訓，及被告犯後坦承犯行等一切情狀，量處如主文所示之刑。至扣案之注射針筒
    一支及裝用毒品塑膠袋一只，係被告所有且供施用毒品犯罪所用之物，業據被告
    供明在卷，爰依刑法第三十八條第一項第二款規定宣告沒收。
據上論斷，應依刑事訴訟法第二百九十九條第一項前段，毒品危害防制條例第十條第
一項，刑法第十一條前段、第五十六條、第四十七條、第三十八條第一項第二款，判
決如主文。
中      華      民      國    九十      年      八      月    二十七    日
                                  臺灣台南地方法院刑事第四庭
                                      審判長  法  官  張  菁
                                              法  官  吳坤芳
                                              法  官  張銘晃
右正本證明與原本無異。
如不服本判決，應於判決送達後十日內，向本院提出上訴狀。（應附繕本）
中      華      民      國    九十      年      八      月    二十八    日
附錄本案論罪科刑法條：
毒品危害防制條例第十條第一項：
施用第一級毒品者，處六月以上五年以下有期徒刑。


司法院資訊處製作；財團法人民間司法改革基金會備份。
